臺灣臺東地方法院民事裁定　九十三年度簡抗字第三號
　　抗　告　人　甲○○
　　訴訟代理人　張漢威
　　相　對　人　行政院農業委員會林務局台東林區管理處
　　法定代理人　田志城
右當事人間請求確認地籍圖證據不真事件，抗告人對於中華民國九十三年九月十三日
本院簡易庭九十三年度東簡字第一八三號所為之裁定提起抗告，本院裁定如左：
      主      文
抗告駁回。
抗告程序費用由抗告人負擔。
      事實及理由
一、按於本案經終局判決後將訴撤回者，不得復提起同一之訴；起訴違背第二百六十
    三條第二項之規定，法院應以裁定駁回之，民事訴訟法第二百六十三條第二項、
    第二百四十九條第一項第七款分別定有明文。此為訴訟法上所謂一事不再理之原
    則，即指同一事件已有確定之終局判決者而言。而所謂同一事件，必同一當事人
    就同一法律關係而為同一之請求（最高法院十九年上字第二七八號判例可資參照
    ）。次按確定判決，除當事人外，對於訴訟繫屬後為當事人之繼受人者，亦有效
    力，民事訴訟法第四百零一第一項亦定有明文。
二、本件抗告意旨略以：
    抗告人係被繼承人李振江於鈞院九十一年度簡上更字第一號確認地籍圖證據不存
    在之訴之承受訴訟人，並於上開事件訴訟進行中撤回起訴，故並非係於本案經終
    局判決後將訴撤回者。且所撤回者係鈞院九十一年度東簡更字第一號確認地籍圖
    不存在之訴，而鈞院九十三年度東簡字第一八三號（下稱原審）起訴係請求確認
    被告經管地籍圖證不真之訴，前者係主張地籍圖證不存在；後者係主張地籍圖證
    不真，二者主張顯非相同，而原審卻誤為同一訴訟，而裁定駁回抗告人之訴，顯
    係就抗告人未聲明之事項為裁定，爰提起抗告等語。並聲明：本案應就起訴之聲
    明，依法規明文基本圖無得作被告主張經管地籍權證之效用，被告以自繪之基本
    圖為拆屋還地訴訟，舉作屬其經管之地籍證據，自得確認其是圖證不真之無權行
    為，應為復原。
三、經查：
  (一)所謂終局判決者，係法院以終結訴訟之全部或一部目的所為之判決；法院雖有審
    級之不同，所為終結訴訟之判決，不問判決之結果如何，均不失其終局判決之性
    質（見吳明軒所著中國民事訴訟法中冊，九十三年九月修訂六版第一０二七頁參
    照）。查訴外人李振江與本件相對人曾因確認地籍圖證據不存在事件，經本院於
    九十一年十一月八日以九十一年度東簡更字第一號判決該事件之原告即李振江之
    訴駁回；訴訟費用由原告負擔，而揆其判決內容係屬全部終局判決等情，業據本
    院依職權調閱該卷查核無訛。嗣李振江死亡後，由本件抗告人聲明承受訴訟，抗
    告人乃於本院九十一年度簡上更字第一號確認地籍圖證據不存在之訴之訴訟程序
    進行中，撤回本院九十一年度東簡更字第一號之訴（見九十一年度簡上更字第一
    號卷宗第八十三頁），是抗告人係於本案經終局判決後將訴撤回一節，應無疑義
    ，抗告人嗣後更為相反之主張，自無可採。
  (二)另抗告人於九十一年度東簡更字第一號確認地籍圖證據不存在之訴主張：為被告
    （係指相對人）訴經拆屋還地所舉編號地籍四十八林班圖證據不真事，訴請確認
    舉用地籍證據不真，其訴之聲明為：「就原告（係指抗告人）建築住宅坐落臺東
    縣達仁鄉森永村歸田鄰十二號房屋基地，被告（係指相對人）訴經判決拆屋還地
    之執行，所用編號地籍四十八林班圖證據，真正地籍上無此編號圖地籍證據，確
    認舉用地籍證據不真，其訴請拆屋還地屬無權行為，應為回復」，有抗告人民事
    起訴更正狀一紙附上開事件卷宗第十三頁可稽。而上開事件判決書事實及理由欄
    內就抗告人之聲明亦有：(一)就原告（係指抗告人）建築住屋坐落臺東縣達仁鄉森
    永村歸田鄰十二號基地，被告（係指相對人）主張在其經管之四十八林班地內，
    確認其所舉之「四十八林班地地籍圖證據」不真；(二)拆屋還地執行之訴，為無權
    行為，應回復原狀（見開事件判決書）之記載，理由要旨並就抗告人上開聲明之
    事項為判決。而抗告人於本件原審復主張：確認被告經管地籍圖證不真，訴之聲
    明為：「就原告（係指抗告人）建築住宅坐落臺東縣達仁鄉森永村歸田鄰十二號
    房屋基地，被告（係指相對人）以自繪之四十八林班基本圖當地籍圖用，主張房
    屋地位在圖內為地籍屬其經管之證據，從而訴經法院依此認據，取得法院判有拆
    屋還地法律關係之執行。然依該法規明文，基本圖無用作經管地籍圖證之效用。
    其以之為拆屋還地之地籍證據，確認是不真之無權行為，應為復原」（見本件原
    審起訴狀）。故抗告人於本件原審及九十一年度東簡更字第一號確認地籍圖證據
    不存在之訴，均應係主張上開地籍圖證不真，是顯係就同一法律關係而為同一之
    請求。
  (三)至抗告人既為被繼承人李振江之繼承人及承受訴訟人，依民事訴訟法第四百零一
    條第一項之規定，自為九十一年度東簡更字第一號判決效力所及，是抗告人於本
    件原審顯係於本案經終局判決後，同一當事人就同一法律關係而為同一之請求，
    依上開規定及判例意旨，即非法之所許。從而，本件原審以裁定駁回抗告人之訴
    ，即無不合。抗告意旨指摘原裁定不當，並為如抗告意旨所示之聲明，為無理由
    ，應予駁回。
四、據上論結，本件抗告為無理由，依民事訴訟法第四百三十六條之一第三項、第四
    百九十五條之一第一項、四百四十九條第一項、第九十五條、第七十八條，裁定
    如主文。
中　　　華　　　民　　　國　　九十三　　年　　　十一　　　月　　十六　　日
~B臺灣臺東地方法院民事庭
~B　審判長法　官　王漢章
~B　　　　法　官　廖建彥
~B　　　　法　官　陳兆翔
右為正本係照原本作成。
本裁定不得抗告。
中　　　華　　　民　　　國　　九十三　　年　　　十一　　　月　　十六　　日
~B　　法院書記官　林建成
